臺灣高雄地方法院民事裁定　　　　　　 110年度小上字第71號
上　訴　人　張簡美娟

被　上訴人　郭瑞章即晨泰車業


上列當事人間請求損害賠償事件，上訴人對於本院高雄簡易庭於
民國110 年9 月30日所為110 年度雄小字第1286號第一審判決提
起上訴，本院裁定如下：
    主      文
上訴駁回。
第二審訴訟費用新臺幣壹仟伍佰元由上訴人負擔。
    事實及理由
一、上訴意旨略以：本件車禍事故發生後，係由訴外人陳敏桐及
    其保險公司與被上訴人聯繫後續維修機車之相關費用，並約
    定由被上訴人承攬維修機車事宜，該承攬契約即非存在於上
    訴人與被上訴人間，上訴人未有明示或默示被上訴人維修機
    車之情；又當初被上訴人所提供之估價單與其訴訟中所提出
    之估價單內容顯不相符，係被上訴人在未經上訴人同意下，
    自行維修後偽造之新估價單，並將該估價單提供予另一與上
    訴人有爭議之案件，可認陳敏桐之證詞不可採信；另上訴人
    係接獲被上訴人通知機車維修需將車主身分證交總公司估價
    ，上訴人始將證件交予被上訴人，並非上訴人同意被上訴人
    之維修；此外，上訴人於修車前業已明確告知維修費用由保
    險公司支付，被上訴人卻未依一般保險理賠程序，取得保險
    公司理賠付款單據，亦未經保險公司同意即自行維修，實不
    合理。原判決不察上情，逕判決上訴人應給付被上訴人新臺
    幣（下同）56,050元，及自民國110 年4 月23日起至清償日
    止，按年息5 ％計算之利息，顯有違誤，爰依法提起上訴，
    求予廢棄原判決不利上訴人之部分，暨上開廢棄部分，被上
    訴人在第一審之訴駁回等語。
二、按對於小額程序第一審判決之上訴，非以其違背法令為理由
    ，不得為之；上訴狀內應記載上訴理由，表明下列各款事項
    ：㈠原判決所違背之法令及其具體內容。㈡依訴訟資料可認
    為原判決有違背法令之具體事實，民事訴訟法第436 條之24
    第2 項、第436 條之25分別定有明文。因此，對小額訴訟程
    序之第一審判決提起上訴時，其上訴狀或理由書應具體指摘
    原判決有何不適用法規或適用法規不當之情形，並揭示該法
    規之條項或其內容；若係成文法以外之法則，應揭示該法則
    之旨趣；倘為司法院解釋或最高法院之裁判，則應揭示該判
    解之字號或其內容。如依民事訴訟法第469 條所列第1 款至
    第5 款理由提起上訴時，其上訴狀或理由書應揭示合於該條
    款之事實。上訴狀或理由書如未依此項方法表明者，即難認
    為已對原審判決之違背法令有具體之揭示，其上訴自難認為
    合法，有最高法院71年台上字第314 號裁判意旨可資參照。
    又對於未合法表明上訴理由之不合法上訴，小額訴訟程序第
    二審法院應依民事訴訟法第436 條之32第2 項準用同法第44
    4 條第1 項前段規定，以裁定駁回之。
三、經查，上訴人上訴意旨無非係就原判決關於契約關係係存在
    上訴人與被上訴人之間暨報酬數額等節之認定而為爭執，主
    張承攬契約並非存在於其與被上訴人之間，且被上訴人未依
    一般保險理賠程序即擅自維修機車，事後亦未提供正確之估
    價單等語，由其上訴意旨至多僅能認定係就原審法官證據取
    捨、認定事實等職權行使，指摘為不當，上訴人並未具體表
    明原判決有何不適用法規或適用法規不當之情形，亦未具體
    揭示原判決違反我國成文法規條項與內容、成文法以外法則
    之旨趣、司法院解釋或最高法院裁判之字號及其內容，抑或
    有合於民事訴訟法第469 條第1 至5 款之事實存在，要難認
    上訴人對原判決如何違背法令已有具體指摘，揆諸前引規定
    及說明，應認其上訴為不合法並裁定駁回之。
四、末按小額訴訟之上訴程序，法院為訴訟費用之裁判時，應確
    定其費用額，民事訴訟法第436 條之32第1 項準用同法第43
    6 條之19第1 項規定甚明。查本件第二審訴訟費用確定為1,
    500 元，而本件上訴人之上訴既經駁回，即應由上訴人負擔
    第二審訴訟費用，爰裁定如主文第2 項所示。
五、據上論結，本件上訴為不合法，依民事訴訟法第436 條之32
    第1 項、第2 項、第444 條第1 項前段、第95條、第78條、
    第436 條之19第1 項，裁定如主文。
中    華    民    國   110    年    11    月    30    日
                  民事第四庭  審判長法官  鄭子文
                              法      官  鄭伊倫
                              法      官  王宗羿
以上正本係照原本作成。
本裁定不得抗告。
中    華    民    國   110    年    12    月    6     日
                              書  記  官  劉容辰